臺灣桃園地方法院刑事判決　　　　　　　99年度重訴字第77號
公　訴　人　臺灣桃園地方法院檢察署檢察官
被　　　告　林育男
選任辯護人　林宇文律師
　　　　　　張漢榮律師
上列被告因違反毒品危害防制條例等案件，經檢察官提起公訴（
99年度偵字第19676 號、第22765 號），本院判決如下：
    主  文
林育男共同運輸第一級毒品，處有期徒刑拾陸年。扣案如附表所
示之第一級毒品海洛因均沒收銷燬之；扣案如附件所示之物均沒
收。
    事  實
一、林育男與劉世偉（另由臺灣桃園地方法院檢察署檢察官簽分
    99年度偵字第26156 號偵辦，通緝中）曾為軍中同袍，2 人
    平日互有聯絡，林育男退伍後曾從事快遞業務，其後並擔任
    威航國際有限公司（業於民國98年停業）負責人，從事貨物
    進出口，熟稔國際快遞貨物運作，劉世偉遂於99年7 月16日
    前某日，以不詳之代價，委託林育男代為處理自泰國進口貨
    物，提供收件人及收件地址，收受並派送貨物，林育男依其
    貨運經驗，對劉世偉提供不詳報酬、委其另提供收件人、收
    件地址而不以其等名義收送及劉世偉先前代為派送之貨物有
    數收件人均表示未訂購貨物予以退回等情，雖能預見劉世偉
    委託代為處理之貨物可能係我國毒品危害防制條例所列之第
    一級毒品海洛因，且其與劉世偉均明知海洛因係屬毒品危害
    防制條例第2 條第2 項第1 款所列之第一級毒品，不得製造
    、運輸、販賣或轉讓，亦係行政院依懲治走私條例第2 條第
    4 項授權公告之甲類第4 款管制進出口物品，未經許可不得
    運輸，亦不得私運進口，竟仍基於運輸及走私第一級毒品之
    不確定故意而應允之，而與劉世偉形成運輸第一級毒品及走
    私管制物品進口之犯意聯絡，由林育男先於99年7 月16日打
    電話至先知國際企業有限公司（下稱先知公司）不知情之王
    興樓，表示欲借用先知公司在優比速公司（United Parcel
    Service, Inc. ，下稱UPS ）之會員簽約帳號，並告以其友
    人要使用該帳號委託UPS 自泰國進口1 批食材、贈品，王興
    樓遂告以該公司簽約帳號為6824WE；另劉世偉於99年7 月17
    日出境前往泰國並在泰國某處，將其由不詳管道取得之海洛
    因包裝（將海洛因裝於數目不詳之綠色小咖啡包裝袋，與其
    他裝有咖啡粉之綠色小咖啡包裝袋，分別裝於透明大咖啡包
    裝袋5 個，再將泡泡棉包裹黃色、青綠色、墨綠色、綠色、
    粉紅色、白色、黃色、橘色、黑色瓷器及上開綠色大咖啡包
    裝袋5 個，分別裝在5 個小紙箱，並分別以信封標示寄送處
    所後，裝入1 個大紙箱內，詳如附件所示）偽裝咖啡包等貨
    物，再由林育男於99年7 月19日下午2 時許打電話至先知公
    司，告知將以貨到付款方式寄送貨物至先知公司，委託王興
    樓代收貨物，經王興樓應允後，林育男旋將以SKYPE 提供收
    件人「XIAN XHI INTL CO LTD」、聯絡電話「00-00000000
    」、收件地址「臺北市○○○路○ 段35號7 樓」予劉世偉做
    寄運貨物使用，劉世偉遂於99年7 月20日依照林育男所提供
    之資料，以「陶瓷油燈、咖啡」為名寄送上開貨物（主提單
    號碼000-00000000，提單分號為Ｚ0000000000 ），嗣上開貨
    物自泰國曼谷經香港由國泰航空公司CX-408號次班機在99年
    7 月21日運送抵臺，並送往桃園國際機場貨運站UPS 快遞貨
    物進口專區內，林育男、劉世偉以此方式將海洛因運輸入境
    。嗣於99年7 月22日凌晨2 時30分許許，內政部警政署航空
    警察局會同臺北關稅局在上開貨物進口專區執行貨物檢查時
    ，以X 光儀器檢測發覺上開貨物有異，當場拆封後，發現其
    內咖啡包內裝載不明之白色粉末，經初步檢驗試劑確認其內
    為第一級毒品海洛因。員警為查緝毒品來源，遂喬裝快遞公
    司人員，依包裹上所留之收件地址前往送貨，於99年7 月22
    日上午11時10分許至上址，王興樓隨即於送貨簿冊上簽署「
    王興樓」具領貨物，並將上開收貨簿冊交還喬裝之員警，林
    育男旋於王興樓簽收10至20分鐘後，抵達先知公司欲領取上
    開貨物時，員警遂當場表明身分而加以逮捕，並扣得如附表
    所示海洛因及如附件所示包裝等物。
二、案經內政部警政署航空警察局移送臺灣桃園地方法院檢察署
    檢察官偵查起訴。
    理  由
壹、證據能力方面：
一、證人王興樓警詢筆錄之證據能力：按刑事訴訟法第159 條第
    1 項規定：「被告以外之人於審判外之言詞或書面陳述，除
    法律有規定者外，不得作為證據」；其立法本旨係以證人於
    審判外之言詞或書面陳述，屬於傳聞證據，此項證據，當事
    人無從直接對於原供述者加以詰問，以擔保其真實性，法院
    亦無從直接接觸證人而審酌其證言之憑信性，違背直接審理
    及言詞審理之原則，除具有必要性及信用性情況之除外者外
    ，原則上不認其有容許性，自不具證據能力；至所謂具有必
    要性及信用性情況者，例如刑事訴訟法第159 條之1 、之2
    、之3 、之4 、之5 情形，仍例外認其有證據能力。倘法院
    已經依據當事人聲請傳喚證人到庭接受檢辯雙方之交互詰問
    ，則法院既已透過直接、言詞審理方式檢驗過該證人之前之
    證詞，當事人之反對詰問權亦已受到保障得以完全行使之情
    況下，該等審判外證據除有其他法定事由（例如：非基於國
    家公權力正當行使所取得或私人非法取得等，而有害公共利
    益，即以一般證據排除法則為判斷），應認該審判外供述已
    得透過審判程式之詰問檢驗，而取得作為證據之資格，亦即
    其審判外供述與審判中供述相符部分，顯然已經構成具備可
    信之特別情狀，當然有證據資格（實務上之作用常為引用該
    等陳述與審判中陳述相符，強化該證人供述之可信度），其
    不符部分，作為檢視審判中所為供述可信與否之彈劾證據，
    當無不許之理，甚者，其不符部分倘係於司法警察、檢察事
    務官調查中之供述，作為認定被告犯罪與否之證據，亦僅需
    依照刑事訴訟法第159 條之2 規定，斟酌其審判外供述作成
    外部環境、製作過程、內容、功能等情況認為之前供述較為
    可信，即可取得證據資格，而作為認定事實之證據資格（參
    照最高法院94年度臺上字第2507號、95年臺上字第2515號判
    決參照）。經查，證人王興樓業經本院傳喚到庭而經檢辯雙
    方之交互詰問，而其於警詢中之證述，又與本院審理中之證
    述大致相符（詳如後述），依上開意旨，其於警詢中之證述
    ，顯然已構成具有可信之特別情狀，而具有證據能力。至證
    人王興樓雖於本院審理時證稱：伊是早上10點左右在伊公司
    收到本寄貨物等語（見本院卷第49頁），而與警詢時證稱上
    午11時10分許收到貨物等語不盡相同（見99年度偵字第1967
    6 號卷第35頁），本院審酌上開警詢筆錄製作時間與本件案
    發時間相距較近，參酌證人王興樓於本院審理時就被告向其
    借用UPS 帳號之日期證稱實際時間忘記了等情（見本院卷第
    48頁背面），認證人王興樓於警詢時記憶應較本院審理時清
    晰，復查無證據可認其於警詢時所為之陳述係公務員違背法
    定程序所取得，故有關證人王興樓收受本件貨物之時間，應
    以其警詢時之證述較為可採，附此敘明。
二、本案其餘所引用之供述及非供述證據，經本院依法踐行調查
    證據程式，檢察官、被告及其選任辯護人均不爭執各該證據
    之證據能力（見本院卷第23頁），且亦查無依法應排除其證
    據能力之情形，均無疑義，併予敘明。
貳、實體方面：
一、訊據被告林育男固坦承於前揭時、地接受劉世偉委託，安排
    本件貨物之運送、收受，惟矢口否認有何運輸及走私第一級
    毒品之犯意，辯稱：伊是被劉世偉利用，劉世偉大約是在被
    查獲前3 天請伊運送本件貨物進入臺灣，當時劉世偉是用網
    路SKYPE 與伊聯繫，劉世偉說他那邊有5 到6 個包裹要進到
    臺灣，伊問他包裹有多重，內容物是什麼，劉世偉說大概總
    共15公斤左右，內容物是精油燈、咖啡包，之後伊問他要如
    何進入臺灣，劉世偉問伊UPS 、DHL 、FEDEX 這3 家價格如
    何，劉世偉說要臺灣付費的，請伊報價，之後伊先查詢價格
    ，沒有馬上聯絡王興樓，後來是劉世偉決定要用UPS ，所以
    伊才去聯絡王興樓，知道大概的價格，費用伊是報大約5,00
    0 元，國際運費3,500 元（含付先知公司3,050 元），伊派
    送費用是1,500 元，但是實際金額要等貨物到臺灣之後確定
    重量才能夠確定，本次運費劉世偉還沒有付給伊，本件先知
    公司名稱、地址是伊提供的，伊在99年7 月19日將上述資料
    翻譯成英文，以SKYPE 提供給劉世偉做寄運貨物使用，委託
    UPS 快遞運送需要提供英文資料，要劉世偉如果貨物寄出後
    告訴伊提單號碼，劉世偉在99年7 月20日告訴伊提單號碼為
    Ｚ0000000000 ，要伊上網查詢並注意到貨情形，伊同時告訴
    他貨物寄出後要馬上匯款給伊，伊沒有錢幫他代墊，並問他
    上次到中國深圳幫他出貨到泰國的運費60,000元是否能趕快
    給伊，99年7 月21日中午劉世偉告訴伊那60,000元運費已經
    匯入伊女兒林若歆中國信託重慶分行000000000000帳戶，當
    天晚上伊與劉世偉又通一次網路SKYPE ，劉世偉再問伊貨到
    了沒，伊告訴他還沒有到，99年7 月21日劉世偉匯款60,000
    元給伊，是伊在99年6 月29日出境、99年7 月2 日入境幫劉
    世偉出差到大陸的費用，該次是幫劉世偉出口貨物到泰國，
    99年5 月18日劉世偉匯了1 筆85,000元給伊，那是伊跟他提
    出說伊如果還要繼續作快遞的話，伊只有1 部機車是不夠的
    ，需要1 台貨車，所以伊跟他借錢要買貨車，最後並沒有買
    成，當時伊就將這筆錢還給他，沒有簽立收據，伊跟劉世偉
    在網路上所提到的錢，都是有關運費，劉世偉委託伊代收、
    代送包裹超過10次，每1 次都是和先知公司配合，從去年11
    、12月開始到本件查獲為止，劉世偉告訴伊之前運出去的有
    衣服、褲子、食品，運進來只有3 次，運的東西是魚類食品
    罐頭、沐浴用品、咖啡包，這次劉世偉則跟伊說是精油燈、
    咖啡包，之前運進來的2 次，伊都幫劉世偉送到泰國餐廳，
    東西對方沒有收下，伊問劉世偉原因，劉世偉說那是泰國認
    識的朋友說要給泰國餐廳的人使用，伊有問劉世偉不收的東
    西要如何處理，劉世偉說伊可以自己打開自己用，當時伊沒
    有感到奇怪，劉世偉沒有自己寄，是因為裡面包裹分5 到7
    個地址，劉世偉說如果單獨寄1 個地址，比較節省運費，上
    面5 至7 個地址都是泰國餐廳，劉世偉寄到先知公司沒有寄
    到伊住處，是因為派送到先知公司運費會比較便宜，1 張提
    單內有5 個包裹，之後再分別派送，比較便宜，且伊公司已
    經停業，怕需要發票，再者先知和UPS 有合作，折扣比較高
    ，劉世偉在臺灣沒有公司，他沒辦法派送，伊不知道劉世偉
    為什麼沒有寄回家，伊不知道本件貨物內是海洛因，假如伊
    是要運輸毒品，就不會用自己名字去跟王興樓接洽，因為伊
    與王興樓是舊識，如果被查獲的話，伊也脫不了關係，且真
    的要運輸毒品的話，不可能用自己名義去出貨，被查獲後，
    伊仔細想過，劉世偉之前委託伊報運的幾筆貨都很奇怪，伊
    才認為劉世偉應該知道扣案貨物夾藏毒品，伊事先並不知道
    云云；選任辯護人林宇文律師為被告辯護稱：被告確實曾為
    劉世偉前往大陸處理深圳貨物事宜，此由被告之電子郵件、
    大陸行程運費及差旅費預算、大陸出貨行程差旅費及運費支
    出明細可知；起訴書所載60,000元並非被告為劉世偉運送本
    件貨物之報酬，而是被告於99年6 月底、7 月初前往大陸為
    劉世偉報關運送化妝品等件去泰國之費用及差旅費，此由被
    告與劉世偉於99年7 月5 日在SKYPE 對話中提到「我想你可
    能要問一下大陸的廠商，請他瞭解一下狀況好了，因為到現
    在還沒有辦法查詢狀態耶ㄏㄏ」、「他們會不會發到其他國
    家去了阿？真難懂，因為泰國那邊沒有些價耶」，可以證明
    被告確實為劉世偉前往大陸寄送貨品，而劉世偉未將該筆款
    項付給被告，所以被告99年7 月2 日回國後開始向劉世偉請
    款及催款，從7 月6 日劉世偉在SKYPE 上留言「對了，款項
    要晚些」、7 月15日「款項的部分還沒有通知我，我同事晚
    些會到客戶公司再去確認一次」、被告留言「明天再沒有款
    會很難過」、19日被告留言「都借不到，你那邊有消息嗎？
    」可知被告一開始即向劉世偉催討該筆60,000元款項，並非
    劉世偉運送本件貨物之代價，參以被告是99年7 月19日才去
    借帳戶，而非在16日，益見被告所收的60,000元不是本件運
    輸毒品的報酬；又公訴人所指劉世偉之前委託運送之貨物，
    有收件人表示未訂購而退回，有違常情，實則劉世偉委託之
    包裹，並無被退回之紀錄，第1 次有1 箱沒人收，第2 次有
    5 、6 件沒人收，但派送地點都是百貨公司之櫃臺，可能是
    專櫃小姐流動率高，剛好非劉世偉所接洽之人員，而之後被
    告打開後又都是罐頭、沐浴鹽等化妝品，並無異常，且劉世
    偉仍照常給付費用，對被告而言，並無任何損失，被告並未
    推想有不合常情之處，被告若確實與劉世偉共謀運輸第一級
    毒品，當然知道收貨人到底會不會收東西，何須再為劉世偉
    空跑一趟；被告是查獲時才知道貨物中夾藏毒品，其後供稱
    該批貨物是劉世偉所交運，並配合警方調查，提供帳戶等相
    關資料，其後劉世偉更因此取消回臺之行程，可見被告受監
    督、被利用云云；選任辯護人張漢榮律師為被告辯護稱：被
    告被查獲當天，劉世偉本來買機票要回臺灣，但沒有回來，
    可見被告是被監視、被利用的角色云云。經查：
  (一)被告於99年7 月16日打電話向王興樓借用UPS 會員簽約帳號
    ，並告以其友人要使用該帳號委託UPS 自泰國進口1 批食材
    、贈品，王興樓允諾後，遂由劉世偉將在泰國之毒品海洛因
    裝於數目不詳之綠色小咖啡包裝袋，與其他裝有咖啡粉之綠
    色小咖啡包裝袋，分別裝於透明大咖啡包裝袋5 個，再將泡
    泡棉包裹黃色、青綠色、墨綠色、綠色、粉紅色、白色、黃
    色、橘色、黑色瓷器及上開綠色大咖啡包裝袋5 個，分別裝
    在5 個小紙箱，並分別以信封標示寄送處所後，裝入1 個大
    紙箱內（詳如附件所示）偽裝咖啡包等貨物，再由被告於99
    年7 月19日下午2 時許打電話至先知公司，告知將以貨到付
    款方式寄送貨物至先知公司，委託王興樓代收貨物，經王興
    樓應允後，被告旋將以SKYPE 提供收件人「XIAN XHI INTL
    CO LTD」、聯絡電話「00-00000000 」、收件地址「臺北市
    ○○○路2 段35號7 樓」予劉世偉做寄運貨物使用，劉世偉
    遂於99年7 月20日依照被告所提供之資料，以「陶瓷油燈、
    咖啡」為名寄送上開貨物（主提單號碼000-00000000，提單
    分號為Ｚ0000000000 ），嗣上開貨物自泰國曼谷經香港由國
    泰航空公司CX-408號次班機在99年7 月21日運送抵臺，並送
    往桃園國際機場貨運站UPS 快遞貨物進口專區內，嗣於99年
    7 月22日凌晨2 時30分許許，內政部警政署航空警察局會同
    臺北關稅局在上開貨物進口專區執行貨物檢查時，以X 光儀
    器檢測發覺上開貨物有異，當場拆封後，發現其內咖啡包內
    裝載不明之白色粉末，經初步檢驗試劑確認其內為第一級毒
    品海洛因，員警為查緝毒品來源，遂喬裝快遞公司人員，依
    包裹上所留之收件地址前往送貨，於99年7 月22日上午11時
    10分許至上址，王興樓隨即於送貨簿冊上簽署「王興樓」具
    領貨物，並將上開收貨簿冊交還喬裝之員警，被告旋於王興
    樓簽收10至20分鐘後，抵達先知公司欲領取上開貨物時，員
    警遂當場表明身分而加以逮捕，並扣得如附表所示海洛因及
    如附件所示包裝等物，此為被告所不否認，並經證人王興樓
    於警詢及本院審理時證稱：UPS 於99年7 月22日上午11時10
    分許遞送進口快遞1 箱，提單號碼為000-00000000/Ｚ0000
    000000、品名為咖啡及陶瓷油燈、收件人為XIAN XHI INTL
    CO LTD、收件電話為00-00000000 、收件地址為臺北市○○
    ○路○ 段35號7 樓之貨物，是伊以本名簽收，上開地址及電
    話是伊公司地址及電話，伊不知道裡面有夾藏毒品，本件貨
    物是被告在99年7 月19日下午2 時許打電話至本公司委託，
    被告先在99年7 月16日先打電話至伊公司表示欲借用本公司
    在UPS 的會員帳號（6824WE），並稱他會用該帳號委託UPS
    自泰國進口1 批貨物，貨物是食材贈品，被告告訴伊這批貨
    物是他朋友介紹委託的，該朋友實際姓名及綽號伊並不清楚
    ，伊答應被告，並要求被告在貨物進口前告知貨物提單號碼
    ，被告有答應伊，只是後來沒有告訴伊，該貨物就遞送到公
    司，由伊簽收，伊想應該是被告忘記告訴伊提單號碼，伊之
    所以在被告沒有告知提單號碼之前提下簽收本件貨物，是因
    為之前伊有接到1 位客戶來電查詢UPS 票貨，伊誤以為是本
    件簽收之貨物，伊收到本件貨物後，約5 到10分鐘員警就到
    了，員警有問伊貨物是否伊所簽收，伊說是，但當時伊還不
    確定貨物是何人的，因為被告沒有告訴伊提單號碼，且有其
    他客戶跟伊借UPS 的帳號，當時是經由貨物上面提單，提單
    寫泰國進口貨物，來確定該貨物是被告的，因為被告有告訴
    伊借這個帳戶要從泰國進口貨物進來，後來隔10幾、20分鐘
    ，被告自己來伊公司，因為伊有看到提單，上面寫泰國進口
    ，伊看到被告走進來伊就跟被告說，這批貨物從泰國進來的
    ，是否是你的，被告就說是他的，當時員警便衣在旁邊，伊
    不知道為何被告在伊簽收不久後隨即到伊公司欲提領本件貨
    物，被告之前與伊是同行，認識約4 、5 年，被告與伊之間
    有業務往來，被告一直有一些貨物請伊寄到國外去，或是有
    一些貨物請伊從國外運入國內，與伊公司配合的貨物現在很
    少，每月出口約3 件，進口的更少，被告如果有貨物從國外
    運入國內委託伊辦理，收貨人會寫伊公司，近2 年大概有5
    、6 次，被告用伊公司UPS 會員這是第1 次，之前並未借用
    ，伊公司有與UPS 簽約，因此價格會比較低，伊公司拿UPS
    價格約是牌價的4 成，一般UPS 給客戶約6 、7 成的價格，
    伊借帳號給被告，會跟被告加收1 成的費用，這是以運費的
    1 成計算，所以被告付的價格不到牌價的5 成，用先知公司
    帳戶並不一定要用伊公司作為收件人，也可以以第3 人作為
    收件人，這是被告第一次向伊借用UPS 帳號，之前被告是用
    郵政系統，用郵政系統也不一定用伊公司作為收件人，可以
    寄給任何人等語甚詳（見99年度偵字第19676 號卷第35頁-
    第36頁，本院卷第48-50 頁）；且據證人吳政昌於警詢時證
    稱：伊是UPS 臺灣分公司現場通關主任，伊公司是99年7 月
    20日接受曼谷YO PAO INTAL CO LTD 委託運送本件貨物，以
    快遞貨物方式送達臺灣，該批貨物依照提單資料，收件貨主
    為XIAN XHI INTL CO LTD，收貨地址為臺北市○○○路○ 段
    35號7 樓，聯絡電話為00-00000000 ，該批貨物於99年7 月
    21日經CX-408班機由香港運送來臺，於99年7 月22日凌晨2
    時30分許，於UPS 快遞進口專區執行進口X 光安檢勤務時，
    發現本件貨物可疑，該貨物申報名稱為咖啡及陶瓷油燈，計
    有1 件，主提單號碼000-00000000，提單分號為Ｚ000000000
    0 ，經開驗貨物內有5 小箱，每箱各有1 包MOCCONA三合一
    即溶咖啡，其中夾藏不明粉末，經檢測疑似為海洛因等語明
    確（見99年度偵字第19676 號卷第40頁- 第41頁），並有被
    告與劉世偉SKYPE 對話記錄、被告、劉世偉旅客入出境記錄
    查詢表單、威航國際有限公司臺北縣政府營利事業登記證、
    王興樓簽收單據、先知國際企業有限公司臺北市政府營利事
    業登記證、航空警察局安全檢查隊X 光檢查儀注檢貨物報告
    表、進口快遞貨物簡易申報單、照片、劉世偉入出境資料等
    件附卷可稽（見99年度偵字第19676 號卷第18頁- 第27頁、
    第29頁、第31-32 頁、第37頁、第39頁、第45頁、第46 頁
    、第53-58 頁、第135 頁，本院卷第61、62 頁），復有可
    疑白粉1 批、附件所示之物扣案可佐。又上開可以白色粉末
    1 批經送法務部調查局、交通部民用航空局航空醫務中心鑑
    驗，結果確含有海洛因成分（詳如附表所示），有法務部調
    查局濫用藥物實驗室99年8 月23日調科壹字第09920000000
    號鑑定書、交通部民用航空局航空醫務中心99年7 月22日航
    藥鑑字第0994723號毒品鑑定書在卷可按（見99年度偵字第1
    9676號卷第43、127 頁），此部分之事實，已堪認定。
  (二)被告於本院審理時雖辯稱：劉世偉大約是在被查獲前3 天請
    伊運送本件貨物進入臺灣云云（見本院卷第55頁背面）。然
    被告另於偵查中供稱：伊在99年7 月16日跟王興樓說要借UP
    S 簽約帳號，並在99年7 月19日打電話告訴王興樓將以貨到
    付款方式寄送貨物到先知公司，請他代收貨物等情（見99年
    度偵字第19676 號卷第137-138 頁），亦即被告於99年7 月
    16日（查獲前6 日）即曾與王興樓商討借用先知公司UPS 帳
    號一事，則其辯稱劉世偉在查獲前3 天始委託其運送本件貨
    物云云，是否屬實，並非無疑。參以證人王興樓於警詢時證
    稱：被告先在99年7 月16日先打電話至伊公司表示欲借用公
    司在UPS 的會員帳號等語（見99年度偵字第19676 號卷第35
    頁背面），顯見被告所述劉世偉在被查獲前3 天委託其處理
    運送本件貨物云云，應非事實，倘若被告確實接受劉世偉委
    託處理本件貨物，其大可據實陳述劉世偉何時委託，然被告
    對於劉世偉委託之時間卻前後供述不一，其上開所辯，應係
    為掩飾實情而為不實之陳述。
  (三)被告於本院審理時另辯稱：劉世偉說他那邊有5 到6 個包裹
    要進到臺灣，伊問他包裹有多重，內容物是什麼，劉世偉說
    大概總共15公斤左右，內容物是精油燈、咖啡包云云（見本
    院卷第55頁背面）。惟查，被告前於警詢及偵查中供稱：劉
    世偉告訴伊本件貨物是他在泰國有一些禮品及贈品，要寄回
    臺灣分給不同的人，要伊幫忙派送云云（見99年度偵字第19
    676 號卷第4 、63頁），就本件貨物內容為精油燈、咖啡包
    抑或禮品及贈品，所言前後不一，倘被告確實僅為劉世偉處
    理本件貨物運送，則其就本件貨物內容，僅需陳述劉世偉所
    告以之貨物內容，然被告卻前後供述歧異，其是否僅代被告
    處理貨物、是否確曾詢問劉世偉貨物內容，已非無疑。
  (四)選任辯護人林宇文律師為被告辯護稱：公訴人所指劉世偉之
    前委託運送之貨物，有收件人表示未訂購而退回，有違常情
    ，實則劉世偉委託之包裹，並無被退回之紀錄，第1 次有1
    箱沒人收，第2 次有5 、6 件沒人收，但派送地點都是百貨
    公司之櫃臺，可能是專櫃小姐流動率高，剛好非劉世偉所接
    洽之人員云云。然查，被告於警詢及偵查中先稱：這次是伊
    第3 次幫劉世偉派送貨物，之前2 次是經郵局寄送，第1 次
    在99年4 月22日，貨物是5 箱，是一些咖啡及料理包，當時
    伊人在大陸，怕沒人在家，因此請劉世偉寄到先知國際，派
    送地點是京華城、微風廣場等賣場，送去時櫃臺服務員有收
    ，但不知道誰要的貨物，其中1 箱沒人願意收領；第2 次是
    99 年6月25日，貨物有7 件，是一些罐頭及沐浴鹽等物品，
    只有1 件貨物有人收，其他5 、6 件沒人願意簽收，均告訴
    伊沒人訂或不需要云云（見99年度偵字第19676 號卷第4 頁
    背面- 第5 頁、第64頁），被告於本院調查時又辯稱：劉世
    偉委託伊代收、代送包裹超過10次，每1 次都是和先知公司
    配合，從去年11、12月開始到本件查獲為止，劉世偉告訴伊
    之前運出去的有衣服、褲子、食品，運進來只有3 次，運的
    東西是魚類食品罐頭、沐浴用品、咖啡包，這次劉世偉則跟
    伊說是精油燈、咖啡包，之前運進來的2 次，伊都幫劉世偉
    送到泰國餐廳，東西對方沒有收下，伊問劉世偉原因，劉世
    偉說那是泰國認識的朋友說要給泰國餐廳的人使用，伊有問
    劉世偉不收的東西要如何處理，劉世偉說伊可以自己打開自
    己用，當時伊沒有感到奇怪云云（見本院卷第10頁背面、第
    11 頁 ），就先前2 次為劉世偉運入貨物派送地點究竟為泰
    國餐廳或賣場櫃臺，所述前後矛盾，若被告確實單純為劉世
    偉收受並派送貨物，何以就派送地點之供述有如此重大歧異
    ，況若僅是咖啡包、料理包、罐頭、沐浴鹽等廉價物品，劉
    世偉一再花費大筆費用自國外寄送回臺，再給付費用請被告
    收貨、送貨，亦不合常情，可見被告上開所辯，應係為使人
    認為劉世偉將貨物寄到先知公司、其為劉世偉派送貨物為常
    態之避重就輕、卸責之詞，並非事實。
  (五)另觀之被告與劉世偉間之金錢來往頻繁，被告雖辯稱：99年
    7 月21日劉世偉匯款60,000元給伊，是伊在99年6 月29日出
    境、99年7 月2 日入境幫劉世偉出差到大陸的費用，該次是
    幫劉世偉出口貨物到泰國，之所以短短3 天就有60,000元之
    報酬，是因為還要扣掉付給大陸運輸公司的費用、住宿、交
    通的費用，那時劉世偉是說等伊回到臺灣再跟伊結帳，於99
    年6 月28日劉世偉匯給伊的50,000元是伊99年6 月12日出境
    、99年6 月18日入境幫劉世偉去大陸出貨的費用，當時劉世
    偉又叫伊去出貨，但是伊有跟他說上1 批出貨的費用沒有給
    伊，伊不會幫忙，所以劉世偉就匯50,000元給伊，劉世偉會
    請伊專程到大陸去寄貨，是因為當時劉世偉說有一些化妝品
    在臺灣拿的話價格較高，在廣東那邊拿的價格較低，伊跟他
    說大陸的出貨與臺灣的出貨方式不同，如果大陸那邊沒有出
    口許可證，這個公司就只是作內銷，不能作出口，後來伊與
    大陸朋友聯絡確認此類公司貨物可用買單出口，因此伊跟劉
    世偉說如果有必要的話，前幾趟伊可以幫他跑跑看，假如劉
    世偉認為可以的話就做，不行的話就不要做，伊沒有直接介
    紹朋友作這類的事情，是因為伊想要去大陸玩，順便問問看
    大陸是否有就業的機會云云；選任辯護人林宇文律師為被告
    辯護稱：被告確實曾為劉世偉前往大陸處理深圳貨物事宜，
    此由被告之電子郵件、大陸行程運費及差旅費預算、大陸出
    貨行程差旅費及運費支出明細可知，另由被告與劉世偉99年
    7 月5 日SKYPE 對話中提到「我想你可能要問伊下大陸的廠
    商，請他瞭解一下狀況好了，因為到現在還沒有辦法查詢狀
    態耶ㄏㄏ」、「他們會不會發到其他國家去了阿？真難懂，
    因為泰國那邊沒有些價耶」，可以證明被告確實為劉世偉前
    往大陸寄送貨品，而劉世偉未將該筆款項付給被告，所以被
    告99年7 月2 日回國後開始向劉世偉請款及催款，從7 月6
    日劉世偉在SKYPE 上留言「對了，款項要晚些」、7 月15日
    「款項的部分還沒有通知我，我同事晚些會到客戶公司再去
    確認一次」、被告留言「明天再沒有款會很難過」、19日被
    告留言「都借不到，你那邊有消息嗎？」可知被告一開始即
    向劉世偉催討該筆60,000元款項，並非劉世偉運送本件貨物
    之代價云云。經核：
  1.被告確實曾於99年6 月12日出境，並於99年6 月18日入境；
    另於99年6 月29日出境，在於99年7 月2 日入境，有被告入
    出境資料在卷可稽（見本院卷第61頁）。
  2.然由被告於警詢時供稱：99年6 月28日及7 月21日劉世偉分
    別匯款50,000元、60,000元給伊，是劉世偉委託伊去大陸報
    運化妝品、保養品及涼茶、苦茶包等物品寄去泰國的費用及
    差旅費云云（見99年度偵字第19676 號卷第8 頁），又於偵
    查中陳稱：99年6 月28日、7 月21日劉世偉分別匯款50,000
    、60 ,000 元給伊，是伊幫他去大陸出差的差旅費及運費，
    伊6 月多去1 次、7 月多去1 次，正確時間伊忘記了，伊是
    幫劉世偉去大陸出貨，出茶包、健康食品，健康食品上是寫
    維他命，東西是輸入泰國，伊去的時候東西已經包裝好了云
    云（見99年度偵字第19676 號卷第116-117 頁）；另次偵查
    中供述：劉世偉在99年6 月28日及7 月21日分別匯給伊50,0
    00、60,000元，前者是6 月份是幫劉世偉出差的旅費及運費
    ，後者則是6 月底到7 月初幫劉世偉到大陸出差的旅費及運
    費，是出口化妝品及茶包的旅費及運費，主要是化妝品及保
    養品云云（見99年度偵字第19676 號卷第64-65 頁），就其
    到大陸處理之貨物為化妝品，或化妝品、保養品、涼茶、苦
    茶包，或茶包、健康食品，或化妝品、保養品、茶包，供述
    前後不一，所言是否屬實，已非無疑。
  3.參酌被告於警詢及偵查中對於其與劉世偉SKYPE 對話紀錄內
    容解釋稱：伊所提供SKYPE 對話記錄中「威爸」是伊本人，
    jerry00000000 是劉世偉，99年7 月19日下午3 時49分許，
    伊回覆劉世偉「都借不到，你那裡有消息嗎」是因為劉世偉
    之前積欠伊60,000元運費，伊要付汽車借款，劉世偉要伊先
    向其他人借，但伊借不到錢，因此問他可不可以還錢；99年
    7 月20日中午12時許，伊回覆劉世偉「現在不是會不會難過
    而已」、「是已經出事了」、「明天懇請幫忙一定要有款」
    是伊有很多私人債務，已經到家裡要債了，因次伊再向劉世
    偉要錢，要伊6 月底去大陸出差的旅費及運費60,000元；99
    年7 月20日下午5 時35分許，劉世偉發話給伊「剛剛收到通
    知，晚些我會去收款，所以明天中午一定會有款項進去，如
    有廠商追款的話，請承諾明天一定交付，原則上我最少會交
    付六萬」，是劉世偉要匯給伊運費；99年7 月21日10時許劉
    世偉發話給伊「中午以前會將款項存進，我用好會再另外通
    知你，共60,000」、「還有明天應該也會再存入其他的」，
    60 ,000 元是之前欠伊的運費，其他應該是昨天這批扣案貨
    物的貨款，伊之前有先跟他講大約是5,000 元云云（見99年
    度偵字第19676 號卷第7 頁背面- 第8 頁、第66-67 頁），
    依被告所述，其非但無錢償還汽車借款，尚有許多私人債務
    之債主到家裡要錢，則其到大陸為劉世偉處理貨運事務時如
    何有財力代墊一切款項，已非無疑，參以其於99年7 月22日
    亦即被查獲當天之警詢時又供稱：目前伊仍欠劉世偉30,000
    元云云（見99年度偵字第19676 號卷第3 頁背面），然依其
    上開就SKYPE 對話紀錄之解釋，直至99年7 月21日劉世偉仍
    告以償還其運費等款項一事，何以翌日隨即欠劉世偉30,000
    元款項，可見被告上開所辯，並非實情。
  4.另參酌被告於99年11月11日之訊問筆錄內容：
    「檢察官：寄東西上網查就好了，為何需要花幾萬元請你去
              出貨？
      被  告：（不語）
      檢察官：他請你出差，你還要先貼錢？
      被  告：是。
      檢察官：萬一被倒了怎麼辦？你之前就被倒過帳，而且公
              司也倒閉、也欠了一些債務，你還有錢去貼這些
              ？
      被  告：（不語）
      檢察官：如果你還有這些錢，你還會欠房貸？
      被  告：（不語）
      ...
      檢察官：有沒有一種寄送方式叫貨到付款？
      被  告：有。
      檢察官：如果收貨人不收，是否可以向寄貨人要求運費？
      被  告：可以。
      檢察官：那還需要你去大陸幫忙寄貨或在臺灣收貨？
      被  告：（不語）」
    有偵訊筆錄在卷可稽（見99年度偵字第19676 號卷第117-11
    9 頁），亦即被告對於劉世偉花費數萬元委託其前往大陸出
    貨、其要先貼錢等不合常情之處，均無法提供合理之解釋。
  5.綜上，雖依照卷內事證並無從確認被告與劉世偉SKYPE 對話
    紀錄中所提到之60,000元為本件運輸毒品之報酬，然由上開
    被告矛盾、不符常情之供述，應可認被告係為掩飾實情，其
    與劉世偉之關係顯然並不單純。
  (六)另被告雖辯稱：99年5 月18日劉世偉匯了1 筆85,000元給伊
    ，那是伊跟他提出說伊如果還要繼續作快遞的話，伊只有1
    部機車是不夠的，需要1 台貨車，所以伊跟劉世偉借錢要買
    貨車，最後並沒有買成，因為試車有問題，伊原本先看中1
    台車，有先試過，劉世偉匯錢給伊之後，劉世偉剛好來找伊
    ，劉世偉說他也想看1 部中古車，所以劉世偉就跟伊去訂車
    ，然後伊跟劉世偉說伊要買這1 台車，劉世偉才跟伊說再開
    1 次看看，因為伊第1 次試車的時候，伊沒有發現這部車沒
    有冷氣，經過伊與劉世偉討論之後，決定不要那1 台車，當
    時伊就將這筆錢還給他，沒有簽立收據，伊是在5 月間與劉
    世偉去試車云云。然查，劉世偉於99年5 月9 日入境，並於
    同年月21日出境，直至同年6 月4 日始入境臺灣一節，有劉
    世偉入出境資料在卷可按（見本院卷第62頁），亦即依被告
    所述之情節，劉世偉係於99年5 月18日至同年月21日出境前
    與被告一同前去看車，被告亦於此期間將85,000元之款項還
    給劉世偉，然從被告收受此筆款項之帳戶資料，劉世偉係於
    99年5 月18日電匯85,000元給被告，被告直至同年月21日前
    之提領情形，僅於同年月19日分別提領10,000元、4,000 元
    及同年月21日提領3,000 元外（共提領17,000元），並無其
    他款項提領紀錄，中國信託商業銀行股份有限公司100 年2
    月18日中信銀00000000002574號函暨所附林若歆中國信託商
    業銀行帳號000000000000交易明細1 份附卷可稽（見本院卷
    第102 頁），被告辯稱其與劉世偉一同去看車，之後未購買
    車，當時就將這筆款項還給劉世偉，然從劉世偉匯款85,000
    元予被告之帳戶資料，於劉世偉可能與被告前往看車之期間
    即99年5 月18日至同年月21日，被告僅提領17,000元，顯與
    被告所述之資金來往情況不合，益徵被告所辯與劉世偉間之
    金錢來往情形，均屬臨訟卸責之詞，自無足採。
  (七)至選任辯護人林宇文律師為被告辯護稱：被告是查獲時才知
    道貨物中夾藏毒品，其後供稱該批貨物是劉世偉所交運，並
    配合警方調查，提供帳戶等相關資料，劉世偉更因此取消回
    台之行程，可見被告係受監督、被利用，又公訴人所指劉世
    偉之前委託運送之貨物，有收件人表示、未訂購而退回，有
    違常情，實則劉世偉委託之包裹，並無被退回之紀錄，第1
    次有1 箱沒人收，第2 次有5 、6 件沒人收，但派送地點都
    是百貨公司之櫃臺，可能是專櫃小姐流動率高，剛好非劉世
    偉所接洽之人員，而之後被告打開後又都是罐頭、沐浴鹽等
    化妝品，並無異常，且劉世偉仍照常給付費用，對被告而言
    ，並無任何損失，被告並未推想有不合常情之處，被告若確
    實與劉世偉共謀運輸第一級毒品，當然知道收貨人到底會不
    會收東西，何須再為劉世偉空跑一趟云云；選任辯護人張漢
    榮律師為被告辯護稱：被告被查獲當天，劉世偉本來買機票
    要回臺灣，但沒有回來，可見被告是被監視、被利用的角色
    云云。然查：
  1.被告於偵查中供稱：伊在警詢中有說劉世偉委託伊收貨的過
    程很奇怪，是因為伊第1 次、第2 次幫劉世偉送貨時，很多
    人跟伊講說他們沒有叫這些貨等語（見99年度偵字第19676
    號卷第66頁、第137-138 頁）；另參酌檢察官於偵查中質以
    ：「你從事快遞工作好幾年，處理這種貨物需要你這樣做嗎
    ？」被告不語（見99年度偵字第19676 號卷第118 頁），顯
    見被告依其自己從事快遞業務之經驗，對於劉世偉所委託貨
    物之派送亦覺得可疑。
  2.另參酌王興樓於本院審理時證稱：先知公司UPS 帳戶並不一
    定要用伊公司作為收件人，也可以以第3 人作為收件人，這
    是被告第1 次向伊借用UPS 帳號，之前被告是用郵政系統，
    用郵政系統也不一定用伊公司作為收件人，可以寄給任何人
    等語（見本院卷第48-49 頁），可見即使借用其他公司之UP
    S 帳戶，仍可以第3 人之名義作為收件人，被告曾從事快遞
    業務，依其經驗，當無不知之理，然其與劉世偉竟捨其等名
    義不用，而以先知公司為收件人，被告供稱其事前不認為貨
    物有問題云云，顯非可採。
  3.另依被告供稱：99年12月21日10時39分劉世偉發話給伊「我
    星期五班機」，是告訴伊他星期五會回國云云（見99年度偵
    字第19676 號卷第8 頁），亦即劉世偉原訂99年12月24日從
    泰國返回臺灣，距離本件扣案物99年7 月22日僅有2 天，而
    本件所寄貨物並無急迫之時效性，劉世偉為何不自行收受、
    派送貨物，而委由被告處理，已啟人疑竇；再者，衡諸本次
    夾藏之第一級毒品海洛因驗餘淨重高達2,000 餘公克，價值
    不菲，且運輸第一級毒品乃屬法定刑度應處死刑或無期徒刑
    之重罪，從事此非法行為之危險性極高，如果未掌握每1 個
    環節均係由彼此瞭解及信任之人處理，極有可能因此洩漏而
    被查緝，因此劉世偉若非已將希冀被告領取之貨品係違禁物
    之內情告知被告，並與被告達成協議，由被告領取藏放違禁
    物之貨品，否則劉世偉何以敢將此受領全部海洛因之「重責
    大任」行為完全交由被告負責執行，而海洛因更為常見毒梟
    利用郵包夾藏、運輸進口之毒品，並為治安或海關人員在機
    場查獲之情形，亦為報章或電視等媒體上所常見，則被告對
    包裹內之毒品可能係海洛因，仍執意代覓收取郵包之人走私
    入境，其對犯罪事實預見其發生，且不違背其本意，有不確
    定故意至明。
  (八)被告固再辯稱，伊若知道貨物內是海洛因，豈有為收微薄運
    費而甘冒刑責運輸入境之理，且也不會用自己名字與王興樓
    接洽云云。惟查，被告已自承其前經營貨運公司不善，而經
    濟不佳，於被告否認犯行之下，本院自無從得知其從事本件
    犯行所得之報酬為何，然依前所述，被告與劉世偉間之金錢
    往來複雜，被告所稱本件其所獲得之運費僅為數千元一節，
    已非可採，況即便被告代收本件貨物所獲報酬微薄，對於被
    告而言，以被告經濟拮据之情形下，亦非全無誘因，是以被
    告辯稱其無犯罪動機，自非可採；又被告若未預見本件貨物
    將遭海關查獲，自無擔心委託自己熟識之貨運公司代為送達
    之必要，而無隱匿其名義，是其前揭所辯，仍非可採。
  (九)綜上所述，被告及其選任辯護人所辯均非可採，本件事證明
    確，被告之犯行堪以認定，應依法論科。
三、核被告林育男所為，係犯毒品危害防制條例第4 條第1 項之
    運輸第一級毒品罪、懲治走私條例第2 條第1 項之私運管制
    物品進口罪。被告運輸毒品前後持有毒品之低度行為，為運
    輸之高度行為所吸收，不另論罪。被告就所犯上開2 罪，與
    劉世偉有犯意聯絡及行為分擔，為共同正犯。被告以一行為
    觸犯前揭2 項罪名，為想像競合犯，應依刑法第55條前段之
    規定，從一重之運輸第一級毒品罪處斷。又本件係因被告於
    99年7 月22日查獲當日供出毒品來源而查獲共犯劉世偉，現
    另由臺灣桃園地方法院檢察署檢察官簽分99年度偵字第2615
    6 號偵辦中，是被告所犯上揭運輸毒品犯行，應依毒品危害
    防制條例第17條第1 項規定，減輕其刑。爰審酌被告為圖利
    益，私運大量海洛因進入我國境內，其純度達79.53 ％，若
    流入市面，將嚴重損及我國社會之安全及國人之健康，所幸
    前開毒品及時扣案尚未流入市面，及被告否認犯罪，犯後態
    度不佳等一切情狀，量處如主文所示之刑。
四、查扣案如附表所示海洛因，屬毒品危害防制條例第2 條第2
    項第1 款所管制之第一級毒品，應依毒品危害防制條例第18
    條第1 項前段之規定沒收銷燬之。至查扣如附件所示裝載海
    洛因之綠色小咖啡包裝袋、透明大咖啡包裝袋、小紙箱、大
    紙箱，係包裝上開第一級毒品海洛因所用之物，均具有防止
    本案查扣之海洛因裸露、逸出及潮濕之功用，並便於攜帶及
    運輸；其餘咖啡粉、裝有咖啡粉之綠色小咖啡包裝袋、瓷器
    、信封、泡泡棉係用作掩飾其他裝有海洛因之綠色小咖啡包
    裝袋；均係在泰國提供毒品之劉世偉所寄出予被告，應為共
    犯劉世偉所有之物，且供本件犯罪所用，均應依毒品危害防
    制條例第19條第1 項規定，併予宣告沒收。
據上論斷，應依刑事訴訟法第299 條第1 項前段，毒品危害防制
 條例第4 條第1 項、第17條第1項、第18條第1 項前段、第19條
第1 項，懲治走私條例第2 條第1 項、第11條，刑法第11條、第
28條、第55條前段，判決如主文。
本案經檢察官陳淑蓉到庭執行職務。
中    華    民    國   100    年    4     月    11    日
                  刑事第四庭  審判長法  官  張淑華
                                    法  官  林維斌
                                    法  官  林宜靜
以上正本證明與原本無異。
如不服本判決應於收受判決後10日內向本院提出上訴書狀，並應
敘述具體理由。其未敘述上訴理由者，應於上訴期間屆滿後20日
內向本院補提理由書( 均須按他造當事人之人數附繕本) 「切勿
逕送上級法院」。
                                    書記官  王明玉
中    華    民    國   100    年    4     月    11    日
附錄論罪科刑法條
毒品危害防制條例第4條
製造、運輸、販賣第一級毒品者，處死刑或無期徒刑；處無期徒
刑者，得併科新臺幣 2 千萬元以下罰金。
製造、運輸、販賣第二級毒品者，處無期徒刑或 7 年以上有期
徒刑，得併科新臺幣 1 千萬元以下罰金。
製造、運輸、販賣第三級毒品者，處 5 年以上有期徒刑，得併
科新臺幣 7 百萬元以下罰金。
製造、運輸、販賣第四級毒品者，處 3 年以上 10 年以下有期
徒刑，得併科新臺幣 3 百萬元以下罰金。
製造、運輸、販賣專供製造或施用毒品之器具者，處 1 年以上
7 年以下有期徒刑，得併科新臺幣 1 百萬元以下罰金。
前五項之未遂犯罰之。
懲治走私條例第2條
私運管制物品進口、出口逾公告數額者，處 7 年以下有期徒刑
，得併科新臺幣 3 百萬元以下罰金。
前項之未遂犯罰之。
第 1 項所稱管制物品及其數額，由行政院公告之。
附表
┌──┬─────────────────┬─────────────┐
│編號│沒收物                            │備註                      │
├──┼─────────────────┼─────────────┤
│(一)  │海洛因，驗餘淨重2,028.18公克，純度│法務部調查局濫用藥物實驗室│
│    │79.53 ％，純質淨重1,613.07 公克。 │99年8 月23日調科壹字第0992│
│    │                                  │0000000 號鑑定書          │
├──┼─────────────────┼─────────────┤
│(二)  │海洛因，驗餘淨重0.86公克。        │交通部民用航空局航空醫務中│
│    │                                  │心99年7 月22日航藥鑑字第09│
│    │                                  │94723 號毒品鑑定書        │
└──┴─────────────────┴─────────────┘
附件
壹、大紙箱（長約60公分、寬約46公分、高約50公分），內含有
    UPS 快遞單1 張、及下列5 個小紙箱。
貳、小紙箱內容如下：
一、小紙箱（編號1 ，長約40公分、寬約30公分、高約14公分）
    ，內含有：
  (一)泡泡棉3 批。
  (二)信封1個。
  (三)黃色、青綠色、墨綠色瓷器各1個。
  (四)透明大咖啡包裝袋1個。
  (四)綠色小咖啡包裝袋98個
  (五)將上開所有咖啡包裝袋剪開後所集合之咖啡粉1包。
二、小紙箱（編號2 ，長約40公分、寬約30公分、高約14公分）
    ，內含有：
  (一)泡泡棉3 批。
  (二)信封1個。
  (三)綠色瓷器3個。
  (四)透明大咖啡包裝袋1個。
  (四)綠色小咖啡包裝袋100個。
  (五)將上開所有咖啡包裝袋剪開後所集合之咖啡粉2包。
三、小紙箱（編號3 ，長約33公分、寬約24公分、高約12.5公分
    ），內含有：
  (一)泡泡棉2 批。
  (二)信封1個。
  (三)綠色、粉紅色瓷器各1個。
  (四)綠色大咖啡包裝袋1個。
  (四)綠色小咖啡包裝袋100個。
  (五)將上開所有咖啡包裝袋剪開後所集合之咖啡粉1包。
四、小紙箱（編號4 ，長約40公分、寬約30公分、高約14公分）
    ，內含有：
  (一)泡泡棉3 批。
  (二)信封1個。
  (三)白色瓷器1個、黃色瓷器2個。
  (四)透明大咖啡包裝袋1個。
  (四)綠色小咖啡包裝袋97個。
  (五)將上開所有咖啡包裝袋剪開後所集合之咖啡粉2包。
五、小紙箱（編號5 ，長約40公分、寬約30公分、高約14公分）
    ，內含有：
  (一)泡泡棉3 批。
  (二)信封1個。
  (三)橘色、綠色、黑色瓷器3個。
  (四)透明大咖啡包裝袋1個。
  (四)綠色小咖啡包裝袋100個。
  (五)將上開所有咖啡包裝袋剪開後所集合之咖啡粉2包。